【裁判字號】    94,易,1333
【裁判日期】    950221
【裁判案由】    毒品危害防制條例
【裁判全文】
臺灣板橋地方法院刑事判決              94年度易字第1333號
公  訴  人  臺灣板橋地方法院檢察署檢察官
被      告  甲○○
                      樓
上列被告因毒品危害防制條例案件，經檢察官提起公訴（九十四
年度核退毒偵字第一九三二號），暨移請併案審理（九十四年度
核退毒偵字第二０三九、二０六四號、九十四年度毒偵字第六二
九五號），本院合議庭裁定由受命法官獨任進行簡式審判程序，
本院判決如左：
    主  文
甲○○連續施用第二級毒品，處有期徒刑陸月，如易科罰金，以
參佰元折算壹日。扣案之第二級毒品甲基安非他命壹包（驗餘淨
重零點壹貳公克）沒收銷燬之；第二級毒品甲基安非他命之外包
裝袋壹只、吸食器貳個、摻食器貳個，均沒收。
    事  實
一、甲○○前於民國九十年間，因施用第二級毒品案件，經本院
    於九十年三月七日以九十年度毒聲字第一０四九號裁定送觀
    察、勒戒，經觀察、勒戒後，認無繼續施用毒品傾向，於九
    十一年八月二十三日出所，經台灣板橋地方法院檢察署檢察
    官於九十一年八月二十六日以九十一年度毒偵緝字第一七三
    號為不起訴處分。詎其仍未戒除毒癮，竟於觀察、勒戒執行
    完畢釋放後五年內，另基於施用第二級毒品甲基安非他命之
    概括犯意，自九十四年五月間某日起，至九十四年九月十日
    止，平均每星期施用一、二次，先後多次在台北縣板橋市○
    ○路、府中路附近之賓館等處，以將甲基安非他命或安非他
    命放置在吸食器中，在其下以火燒烤，使生煙霧，再以口鼻
    吸其煙氣之方式施用甲基安非他命。嗣先後於下列時間、地
    點為警查獲：(一)、九十四年七月二十一日下午五時三十分許
    ，在臺北縣板橋市○○路○段十號五之一樓為警查獲，並扣
    得其所有之毒品甲基安非他命一包（毛重零點三一公克、淨
    重零點一五公克，取零點零三公克化驗，餘零點一二公克）
    〔同時查獲彭文中、陳秀青、張敏、鄭曜豐等人，並扣得吸
    食器一組、玻璃球一顆、針筒一支、安非他命一包、海洛因
    一包、毒品分撥器一支、電子磅秤一台、分裝袋二百五十六
    個等物，惟非被告所有，且與其犯行無涉，由檢察官另行處
    理〕。(二)、九十四年八月十二日晚上十一時二十分許，在台
    北縣板橋市○○路九號六０五室為警查獲，並扣得其所有供
    施用或預備施用之吸食器一個、摻食器二個（同時查獲鄭曜
    豐，並扣得注射針筒四支，非被告所有，且與其犯行無涉，
    由檢察官另行處理）。(三)、九十四年八月十四日晚上九時五
    十分許，在台北縣板橋市○○路○段二一八號帝苑旅館六０
    七室內為警查獲，並扣得其所有供施用或預備施用之吸食器
    一個。(四)、九十四年九月十日下午二時許，在台北縣三重市
    ○○○路十五號前為警查獲。
二、案經台北市政府警察局大安分局報請台灣板橋地方法院檢察
    署檢察官偵查起訴，暨台北縣政府警察局板橋分局、台北縣
    政府警察局海山分局、台北市政府警察局大同分局報請台灣
    板橋地方法院檢察署檢察官移送併案審理。
    理  由
一、按刑事訴訟法於九十二年二月六日修正公布，依該法第二百
    八十四條一規定，除簡式審判程序及簡易程序案件外，第一
    審應行合議審判，復依同法第二百七十三條之一第一項規定
    ，除被告所犯為死刑、無期徒刑、最輕本刑為三年以上有期
    徒刑之罪或高等法院管轄第一審案件者外，於第一次審判期
    日前之準備程序進行中，被告先就被訴事實為有罪之陳述時
    ，審判長得告知被告簡式審判程序之旨，並聽取當事人、代
    理人、辯護人及輔佐人之意見後，裁定進行簡式審判程序。
    經核被告甲○○所犯係死刑、無期徒刑、最輕本刑為三年以
    上有期徒刑以外之罪，其於準備程序中就被訴事實為有罪之
    陳述，經法官告知簡式審判程序之旨，並聽取公訴人、被告
    之意見後，本院爰依上開修正公布施行之刑事訴訟法規定，
    合議裁定由受命法官獨任進行簡式審判程序，合先敘明。
二、上揭犯罪事實，業據被告甲○○於本院準備程序及審理中坦
    承不諱，且被告先後四次為警查獲後所採集之尿液，均送往
    臺灣檢驗科技股份有限公司以EIA 酵素免疫分析法初步檢驗
    ，以GC/M S氣相層析質譜儀確認檢驗結果，認有安非他命類
    陽性反應，有該公司九十四年八月十二日、同年八月二十六
    日、同年八月三十一日、同年九月二十七日濫用藥物尿液檢
    驗報告四紙〔見九十四年度核退毒偵字第一九三二號偵查卷
    第六頁、九十四年度核退毒偵字第二０六四號偵查卷第六頁
    、九十四年度核退毒偵字第二０三九號偵查卷第七頁、九十
    四年度毒偵字第六二九五號偵查卷第九頁〕、偵辦毒品案件
    尿液代號對照表、偵辦毒品案件尿液檢體委驗單、偵辦毒品
    案被移送者姓名及代碼對照表各四紙附卷可稽。又被告先後
    四次為警查獲，其中於九十四年七月二十一日為警查獲並扣
    得毒品甲基安非他命一包（毛重零點三一公克、淨重零點一
    五公克，取零點零三公克化驗，餘零點一二公克），有台北
    市政府警察局大安分局搜索扣押筆錄、扣押物品目錄表各一
    份及照片影本二十二幀附於九十四年度毒偵字第四０五三號
    偵查卷可參。另於九十四年八月十二日為警查獲並扣得吸食
    器一個、摻食器二個，有台北縣政府警察局板橋分局搜索扣
    押筆錄、扣押物品目錄表各一份及照片影本附於九十四年度
    毒偵字第四五三五號偵查卷可參。另於九十四年八月十四日
    為警查獲並扣得吸食器一個，有台北縣政府警察局海山分局
    搜索扣押筆錄、扣押物品目錄表各一份及照片影本附於九十
    四年度毒偵字第四五七一號偵查卷可參。再於九十四年九月
    十日為警查獲，有台北市政府警察局大同分局搜索扣押筆錄
    、扣押物品目錄表各一份及照片影本附於九十四年度毒偵字
    第六二九五號偵查卷可參。而被告於九十四年七月二十一日
    下午五時三十分許，在臺北縣板橋市○○路○段十號五之一
    樓為警查獲所扣得之毒品一包，經以氣相層析質譜儀分析法
    鑑定結果，認含第二級毒品甲基安非他命成分，毛重零點三
    一公克、淨重零點一五公克，取零點零三公克化驗，餘零點
    一二公克，此有台北市政府警察局九十五年一月二十日北市
    鑑毒字第八五二號鑑驗通知書一份附卷可佐。足徵被告自白
    與事實相符，被告施用第二級毒品犯行應堪認定。又被告前
    於九十年間，因施用第二級毒品案件，經本院於九十年三月
    七日以九十年度毒聲字第一０四九號裁定送觀察、勒戒，經
    觀察、勒戒後，認無繼續施用毒品傾向，於九十一年八月二
    十三日出所，經台灣板橋地方法院檢察署檢察官於九十一年
    八月二十六日以九十一年度毒偵緝字第一七三號為不起訴處
    分，有台灣高等法院被告前案紀錄表一份附卷可憑。足徵被
    告經觀察、勒戒執行完畢釋放後，五年以內再犯施用毒品危
    害防制條例第十條之罪。本件事證明確，被告犯行，洵堪認
    定。
三、查甲基安非他命為毒品危害防制條例第二條第二項第二款明
    定之第二級毒品，均不得持有、施用及販賣。核被告甲○○
    所為，係犯毒品危害防制條例第十條第二項之罪。其施用甲
    基安非他命前後持有甲基安非他命之低度行為為施用之高度
    行為所吸收，不另論罪。被告先後多次施用甲基安非他命犯
    行，時間緊接，方法相同，觸犯構成要件相同之罪名，顯係
    基於概括犯意為之，應依連續犯規定論以一罪，並依法加重
    其刑。又公訴人雖僅就被告於九十四年七月二十一日為警查
    獲前施用安非他命犯行提起公訴，然檢察官就犯罪事實一部
    起訴者，其效力及於全部，本件被告其餘施用甲基安非他命
    犯行，與前揭論罪科刑部分，有連續犯裁判上一罪關係，已
    如前述，本院自應就屬於裁判上一罪之前開部分一併加以裁
    判。爰審酌甲基安非他命為中樞神經興奮劑，使用者於初用
    時會有提神、振奮、欣快感、自信、滿足感等效果，但多次
    使用後，前述感覺會逐漸縮短或消失，不用時會感覺無力、
    沮喪、情緒低落而致使用量及頻次日漸增加，長期使用會造
    成如妄想型精神分裂症之安非他命精神病，症狀包括猜忌、
    多疑、妄想、情緒不穩、易怒、視幻覺、聽幻覺、觸幻覺、
    強迫或重覆性的行為及睡眠障礙等，也常伴有自殘、暴力攻
    擊行為，施用安非他命對身心產生的危害，被告業經觀察、
    勒戒之執行，卻仍無法戒除施用毒品之惡習，復為本件施用
    甲基安非他命犯行，且先後四次為警查獲，顯見戒除毒癮之
    意志薄弱，兼衡其犯罪之動機、目的、手段、品行、施用次
    數，坦承犯行之犯罪後態度等一切情狀，量處如主文所示之
    刑，並諭知易科罰金之折算標準，以玆儆懲。
四、扣案之甲基安非他命一包（毛重零點三一公克、淨重零點一
    五公克，取零點零三公克化驗，餘零點一二公克），為查獲
    之第二級毒品，應依毒品危害防制條例第十八條第一項前段
    沒收銷燬之。而甲基安非他命之外包裝袋有一只，係防止毒
    品裸露、逸出及潮濕之功用，並便於攜帶，應屬供施用第二
    級毒品所用之物，被告亦自承前開之物為其所有，爰依刑法
    第三十八條第一項第二款宣告沒收。又吸食器二組、摻食器
    二組，為其所有供其施用毒品甲基安非他命所用或預備所用
    之物，爰亦均依刑法第三十八條第一項第二款宣告沒收。至
    於九十四年七月二十一日查扣之吸食器一組、玻璃球一顆、
    針筒一支、安非他命一包、海洛因一包、毒品分撥器一支、
    電子磅秤一台、分裝袋二百五十六個，另同年八月十二日為
    警查扣之注射針筒四支，均係鄭曜豐所有，業據被告於本院
    審理時及另案被告鄭曜豐於警詢時供述明確〔九十四年度毒
    偵字第四０五三號偵查卷第二十一頁〕，該等物品既非被告
    所有，且與本件犯罪事實無關，爰不宣告沒收，附此敘明。
據上論斷，應依刑事訴訟法第二百七十三條之一第一項、二百九
十九條第一項前段，毒品危害防制條例第十條第二項、第十八條
第一項前段，刑法第十一條前段、第五十六條、第四十一條第一
項前段、第三十八條第一項第二款，罰金罰鍰提高標準條例第二
條，判決如主文。
本案經檢察官曾文鐘到庭執行職務。
中    華    民    國    95    年    2     月    21    日
                        刑事第十庭  法  官  侯志融
上列正本與原本無異。
如不服本判決應於送達後十日內向本院提出上訴狀。
                                    書記官  張玉如
中    華    民    國    95    年    2     月    21    日
附錄本案論罪科刑法條全文：
毒品危害防制條例第十條
施用第一級毒品者，處六月以上五年以下有期徒刑。
施用第二級毒品者，處三年以下有期徒刑。


司法院資訊處製作；財團法人民間司法改革基金會備份。
